【裁判字號】    90,易,497
【裁判日期】    901026
【裁判案由】    過失致死
【裁判全文】
臺灣花蓮地方法院刑事判決                            九十年度易字第四九七號
    公  訴  人  臺灣花蓮地方法院檢察署檢察官
    被      告  甲○○
                乙○○
右列被告因過失致死案件，經檢察官提起公訴（九十年度偵字第二五三九號），本院
判決如左︰
    主  文
甲○○、乙○○因過失致人於死，各處有期徒刑參月，如易科罰金，均以參佰元折算
壹日。均緩刑貳年。
    事  實
一、甲○○、乙○○係未滿三歲之幼童丁台安（民國八十七年九月出生）之父母，於
    九十年八月二十三日十二時許，其二人帶丁台安至花蓮縣清水發電廠旁清水溪邊
    遊玩烤肉時，二人本均應注意丁台安為未滿三歲之幼童，對危險環境並無認識，
    亦欠缺照顧自身安全之能力，斯時甲○○、乙○○對於其幼子身處於四周未設防
    範之溪邊，應注意照顧丁台安，以免其失足落入溪中沒頂，而依當時情形又無不
    能注意之情事，二人均疏於注意，未看顧丁台安之動向，致丁台安不慎滑入該溪
    中而遭溺水，經送醫救治後，終因多重器官衰竭於九十年八月二十四日十七時四
    十六分死亡。甲○○、乙○○於丁台安死亡後即向花蓮縣警察局吉安分局銅門派
    出所警員報案自首，坦承肇事並接受裁判。
二、案經甲○○、乙○○向警自首後，由台灣花蓮地方法院檢察署檢察官相驗後偵查
    起訴。
    理  由
一、訊據被告甲○○、乙○○二人除辯稱：當時對其子丁台安已盡最大注意義務能力
    ，而非疏於注意，並無過失等語置辯外，對其餘如事實欄所述之事實均承認在卷
    。而本件被害人丁台安確因在上揭時、地於溪邊玩耍時，滑入溪中致遭溺水窒息
    死亡一節，已經台灣花蓮地方法院檢察署檢察官督同法醫師相驗屬實，製有相驗
    筆錄、相驗屍體證明書、驗斷書、相驗照片在卷可憑。按甲○○、乙○○均係幼
    童丁台安之法定代理人，依民法第一千零八十四條第二項規定，對於丁台安之外
    出安全，自有注意保護之注意義務，而身為父母者，對於未滿三歲之幼童無照顧
    自身之能力，對危險環境亦欠缺認識，且當時身處溪邊，最易引起小孩玩弄，斯
    時被告二人對於其幼子身處於四周未設防範之溪邊，應注意照顧丁台安，以免其
    失足落入溪中沒頂之危險，竟疏未注意，而依其在本院所述之：小孩不見時，我
    們沒有發現，等到我們發現小孩時，就已經溺水了等語，益足見當時二人未注意
    看護丁台安，致其離開其視線猶未發覺，以致溺水時，無法即時發覺，顯有過失
    ，再被害人丁台安確因本件溺水事件窒息致死，有如前述，則被告二人過失行為
    ，與被害人丁台安之死亡結果間，自具有相當因果關係，事證明確，被告二人過
    失致死犯行已堪認定。
三、核被告二人所為，各係犯刑法第二百七十六條第一項之過失致死罪。被告二人供
    稱其丁台安溺水死亡後，主動報警，並向據到場處理之警員林健正承認其子溺水
    事件之經過，自首而接受裁判乙節，已有記載報案人分別為甲○○、乙○○之花
    蓮縣警察局吉安局銅門派出所相驗案件初步調查報表、花蓮縣警察局吉安分局銅
    門派出所受理各類案件紀錄表各一件，均附相驗卷可按，被告二人均應依自首之
    規定減輕其刑。爰審酌被告二人並無前科之素行、為被害幼童之父母，僅一時疏
    失，以致發生本件事故等一切情狀，各量處如主文所示之刑，並定其易科罰金之
    折算標準。又被告前未曾受有期徒刑以上刑之宣告，因一時失慮，偶罹刑典，事
    後已深具悔意，且被害幼童為其二人之子，因此事故而致喪子，應甚傷痛，經此
    刑之宣告後，應知警惕而無再犯之虞，本院因認暫不執行其刑為當，予以宣告緩
    刑二年，用啟自新。
據上論斷，應依刑事訴訟法第二百九十九條第一項前段，刑法第二百七十六條第一項
、第六十二條前段、第四十一條第一項前段、第七十四條第一款，罰金罰鍰提高標準
條例第一條前段、第二條，判決如主文。
本案經檢察官李子春到庭執行職務。
中      華      民      國      九十    年      十      月    二十六    日
                                臺灣花蓮地方法院刑事庭
                                    法  官  吳  順  龍
右正本證明與原本無異。
如對本判決不服，應於送達後十日內，向本院提出上訴狀。（應抄附繕本）告訴人或
被害人如對於本判決不服者，應具備理由請求檢察官上訴，其上訴期間之計算係以檢
察官收受判決正本之日期為準。
                                    法院書記官
中      華      民      國      九十    年      十      月    二十九    日
附錄本判決論罪之法律條文：
刑法第二百七十六條第一項：
因過失致人於死者，處二年以下有期徒刑、拘役或二千元以下罰金。


司法院資訊處製作；財團法人民間司法改革基金會備份。
